---
title: "期末作业要求"
author: ""
date: "`r Sys.Date()`"
output:
  prettydoc::html_pretty:
    theme: architect
    highlight: github
---

```{r setup, include=FALSE}
options(htmltools.dir.version = FALSE)
library(DT)
library(knitr)
library(tibble)
library(ggplot2)
library(plotly)
library(dplyr)
library(ggthemes)
```

## 自选主题，撰写一份数据分析报告。

> 给分依据：代码正确性、简洁性，报告信息量、美观度

> 对于优秀作品，给予高分鼓励。

## 内容要求：

1. 篇幅不少于5页；绘图不少于3张，类型多样化，每张大小不得超过半页word。

2. `数据来源为“国家数据”官方网站`

3. 无需封面，但请注意排版。

4. word中嵌入完整代码（可直接截图），可在代码行中以# 开头写说明文字.

示例
```{r,out.height=300,fig.align='center'}
## 绘制图1
mycars <- cars %>% 
  mutate(type=rep(c("Domestic","Foreign"),25)) #生成类别变量

ggplot(mycars,aes(x=speed,y=dist,col=type,shape=type))+
  geom_point(size=3)+
  labs(title="The preformance comparison of two types of cars",
       subtitle = "Note that the data were recorded in the 1920s",
       caption = "Source: Ezekiel, M. (1930) Methods of Correlation Analysis. Wiley.",
       x= "Speed (mph)", y= "Stopping distance (ft)")+
   theme_economist_white() # 加载经济学人主题
```


## 报告结构：

标题

学院 班级 姓名 学号

1. 研究问题与价值

    说明你想分析什么问题，有什么价值？

2. 数据来源与整理过程

    你用什么指标，什么数据（省级还是市级、多少年），利用R语言进行怎样的初步整理

3. 分析结果及其解释 

    绘制哪些图形，形成哪些表格，说明了什么，展开解释

4. 结论与讨论

    对报告进行总结


## 上交方式
> 5月31日前将电子版发送至 mymjiaoxue@163.com。*请保留文档，因为课程资料要存档，以后可能需要大家交一下纸质版。*

## 数据来源

- [网站：国家数据](http://data.stats.gov.cn/index.htm)



